臺灣板橋地方法院刑事判決　　　　　　　　　　　　九十一年度易字第三三七五號
　　公　訴　人　臺灣板橋地方法院檢察署檢察官
　　被　　　告　甲○○　男　二.
右列被告因違反毒品危害防制條例案件，經檢察官提起公訴（九十一年度毒偵字第三
四二六號），本院判決如左：
    主      文
甲○○連續施用第二級毒品，累犯，處有期徒刑陸月，如易科罰金，以佰元折算壹
日。
    事      實
一、甲○○曾因違反懲治盜匪條例案件，於民國（下同）八十四年七月二十一日，經
    本院以八十四年度少訴字第八二號刑事判決判處有期徒刑三年八月，八十四年八
    月二十四日判決確定，刑期起算日期為八十四年八月二十四日，指揮書原載執行
    完畢日期為八十七年十二月十一日，八十六年九月二十七日因縮短刑期假釋出監
    ，縮刑期滿日期為八十七年十月二十六日，假釋期滿未經撤銷以已執行完畢論。
    。又其曾因施用第二級毒品安非他命案件，經檢察官聲請而由本院裁定送勒戒處
    所觀察、勒戒（九十年度毒聲字第一六三九號刑事裁定）後，認無繼續施用毒品
    之傾向，由臺灣板橋地方法院檢察署檢察官於九十年四月三十日為不起訴處分（
    九十年度毒偵字第一七五○號），九十年五月四日公告確定；嗣其又因施用第二
    級毒品安非他命案件，經檢察官聲請而由臺灣士林地方法院裁定送勒戒處所觀察
    、勒戒（九十年度毒聲字第一五五六號刑事裁定）後，認無繼續施用毒品之傾向
    ，由臺灣士林地方法院檢察署檢察官於九十年十二月二十七日為不起訴處分（九
    十年度毒偵字第二○○二號），九十年十二月二十八日公告確定；詎其竟不思悔
    悟，明知安非他命係毒品危害防制條例所定之第二級毒品，不得持有及施用，猶
    基於施用第二級毒品安非他命之概括犯意，於九十一年七月十日至九十一年七月
    十五日二十三時間，連續多次在臺北縣蘆洲市○○路某處，以自製吸食器施用第
    二級毒品安非他命，嗣於九十一年七月十六日十四時四十五分許，為警於臺北縣
    板橋市○○路○段四一三號前查獲。
二、案經臺北縣政府警察局海山分局移送臺灣板橋地方法院檢察署檢察官偵查起訴。
    理      由
一、訊據被告甲○○坦承右揭犯罪事實，而被告於九十一年七月十六日十四時四十五
    分許為警查獲後所採集之尿液檢體經檢驗出有安非他命類之陽性反應，此有「台
    北縣警察局海山分局毒品危害防制條例被移送者姓名暨代碼對照表」、台灣檢驗
    科技股份有限公司於九十一年七月二十四日出具之「濫用藥物尿液檢驗報告」（
    見臺灣板橋地方法院檢察署九十一年度毒偵字第三四二六號卷第三頁、第四頁）
    附卷可稽，堪認被告前揭連續施用第二級毒品安非他命之自白與事實相符。又被
    告曾因施用第二級毒品安非他命案件，經檢察官聲請而由本院裁定送勒戒處所觀
    察、勒戒（九十年度毒聲字第一六三九號刑事裁定）後，認無繼續施用毒品之傾
    向，由臺灣板橋地方法院檢察署檢察官於九十年四月三十日為不起訴處分（九十
    年度毒偵字第一七五○號），九十年五月四日公告確定；嗣其又因施用第二級毒
    品安非他命案件，經檢察官聲請而由臺灣士林地方法院裁定送勒戒處所觀察、勒
    戒（九十年度毒聲字第一五五六號刑事裁定）後，認無繼續施用毒品之傾向，由
    臺灣士林地方法院檢察署檢察官於九十年十二月二十七日為不起訴處分（九十年
    度毒偵字第二○○二號），九十年十二月二十八日公告確定，此有該等不起訴處
    分書及臺灣高等法院檢察署刑案紀錄簡覆表在卷足憑，其於前開二次不起訴處分
    後再犯本案施用第二級毒品安非他命之罪，核屬三犯，所為符合毒品危害防制條
    例第二十條第三項之規定。從而，本案事證已臻明確，被告犯行洵堪認定，自應
    依法論科。
二、按安非他命為毒品危害防制條例第二條第二項第二款明定之第二級毒品，核被告
    甲○○所為，係犯毒品危害防制條例第十條第二項之施用第二級毒品罪。被告施
    用前後持有第二級毒品安非他命之低度行為，為其施用之高度行為所吸收，不另
    論罪。又其先後多次施用第二級毒品之犯行，時間緊接，方法相同，所犯犯罪構
    成要件相同之罪名，顯係基於概括之犯意反覆為之，應依刑法第五十六條之規定
    ，各論以一罪並均依法加重其刑。起訴書雖未敘及被告於九十一年七月十六日為
    警查獲採尿前九十六小時某時點，施用第二級毒品安非他命一次以外之施用第二
    級毒品安非他命之犯行，惟該等部分與起訴書所載之犯罪事實有連續犯之裁判上
    一罪關係，為起訴效力所及，本院自應併予審理。查被告甲○○曾因違反懲治盜
    匪條例案件，於八十四年七月二十一日，經本院以八十四年度少訴字第八二號刑
    事判決判處有期徒刑三年八月，八十四年八月二十四日判決確定，刑期起算日期
    為八十四年八月二十四日，指揮書原載執行完畢日期為八十七年十二月十一日，
    八十六年九月二十七日因縮短刑期假釋出監，縮刑期滿日期為八十七年十月二十
    六日，假釋期滿未經撤銷以已執行完畢論，此有臺灣高等法院檢察署刑案紀錄簡
    覆表在卷可稽，其於五年內再犯有期徒刑以上本案之罪，應依刑法第四十七條之
    規定論以累犯，並依法遞加重其刑。爰審酌被告前經二次觀察勒戒後猶不知心生
    警惕，仍執意連續施用毒品、犯罪之動機、目的、手段、施用第二級毒品安非他
    命之期間及其於本院審理中坦承犯行，態度尚佳等一切情狀，量處如主文所示之
    刑，並諭知如易科罰金之折算標準以資儆懲。
據上論斷，應依刑事訴訟法第二百九十九條第一項前段，毒品危害防制條例第十條第
二項、第二十條第三項，刑法第十一條前段、第五十六條、第四十七條、第四十一條
第一項前段，罰金罰鍰提高標準條例第二條，判決如主文。
本案經檢察官曾文鐘到庭執行職務。
中      華      民      國      九十一    年    十二    月    二十七    日
                                臺灣板橋地方法院刑事第五庭
                                      法  官 陳  鴻  清
右正本證明與原本無異。
如不服本判決應於收受送達後十日內向本院提出上訴書狀。
                                        書記官  林  蔚  然
中      華      民      國      九十一  年       一     月     三       日
附錄本案論罪科刑法條全文：
毒品危害防制條例第十條
施用第一級毒品者，處六月以上五年以下有期徒刑。
施用第二級毒品者，處三年以下有期徒刑。
